臺灣彰化地方法院刑事判決
111年度易字第109號
公  訴  人  臺灣彰化地方檢察署檢察官
被      告  吳偉宏


上列被告因業務侵占等案件，經檢察官提起公訴（110年度偵字
第15117號、110年度偵字第14821號），被告於準備程序中就被
訴事實為有罪之陳述，經告知簡式審判程序之旨，並聽取公訴人
、被告之意見後，本院裁定改依簡式審判程序審理，判決如下：
    主    文
吳偉宏犯業務侵占罪，共拾柒罪，均累犯，各處有期徒刑柒月。
未扣案之業務侵占犯罪所得新臺幣580,746元沒收，於全部或一
部不能沒收或不宜執行沒收時，追徵其價額。又犯詐欺取財罪，
共伍罪，均累犯，各處有期徒刑柒月。未扣案附表二所示「應沒
收之物」沒收，於全部或一部不能沒收或不宜執行沒收時，追徵
其價額。
應執行有期徒刑壹年。
    犯罪事實
一、吳偉宏自民國109年8月1日起至110年8月3日止，係盅龐水產
    有限公司（下稱盅龐水產公司，址設彰化縣○○市○○路0段000
    號）之職員，從事送貨司機、招攬客戶及向客戶收取帳款等
    業務，為從事業務之人。詎吳偉宏於上揭任職期間，意圖為
    自己不法之所有，分為下述犯行：
  ㈠吳偉宏於交付附表一所示各客戶訂單之貨品時，吳偉宏本應
    向附表一所示之客戶收取貨款，並將收到之貨款交回盅龐水
    產公司，然吳偉宏竟基於業務侵占之犯意，分別向附表一所
    示之客戶以附表一所示之方式收取現金或告知客戶將貨款匯
    入吳偉宏所申辦之中國信託商業銀行帳號：000-0000000000
    00號帳戶內，並將現金或匯入之款項變易持有為所有，予以
    侵占入己。
  ㈡吳偉宏基於詐欺取財之犯意，將盅龐水產公司附表二所示之
    商品出售予附表二所示之「訂購人」，並冒用附表二所示之
    客戶名義下訂單，致盅龐水產公司陷於錯誤，誤以為附表二
    所示之客戶有訂購附表二所示之商品，而將附表二所示之商
    品交付予吳偉宏，吳偉宏再駕車將上揭商品交付予附表二所
    示之「訂購人」，並向附表二所示之「訂購人」收取貨款而
    牟利。
二、案經盅龐水產公司委任林少羿律師告訴及彰化縣警察局彰化
    分局報告臺灣彰化地方檢察署檢察官偵查起訴。
    理    由
一、上揭犯罪事實，業據被告吳偉宏於警詢、偵查及本院準備程
    序、審理中坦白承認，核與證人即盅龐水產公司之處長林祐
    平於警詢中所證述之情節相符，並有告訴人所提出之各次訂
    單之銷貨單影本、網路匯款截圖、存摺內頁在卷可憑，另有
    被告合作金庫帳戶交易明細、被告中國信託帳戶交易明細在
    卷可查，足見被告之自白確與事實相符。從而，本案事證明
    確，被告犯行均堪以認定，應依法論科。
二、論罪科刑：
  ㈠核被告犯罪事實欄一、㈠所為，各係犯刑法第336條第2項之業
    務侵占罪（共17罪）；犯罪事實欄一、㈡所為，各係犯刑法
    第339條第1項之詐欺取財罪（共5罪）。被告附表一侵占同
    一客戶貨款部分，行為時間緊密連貫，且係向同一客戶收取
    ，以視為數個舉動之接續施行，合為包括之一行為予以評價
    較為合理，為接續犯。被告犯罪事實欄一、㈠犯行中，就侵
    占附表一17名不同客戶貨款部分，犯意各別，行為互殊，應
    分論併罰。被告犯罪事實欄一、㈡犯行中，在取得附表二所
    示「訂購人」之訂單後，才冒用附表二所示之客戶下訂單，
    告訴人並分別將商品交由被告送貨，各次犯行犯意各別，行
    為互殊，應分論併罰。
　㈡被告前因賭博案件，經臺灣桃園地方法院判處有期徒刑2月確
    定，於108年11月3日易服社會勞動執行完畢，有臺灣高等法
    院被告前案紀錄表在卷可憑，其於有期徒刑執行完畢後5年
    內，故意再犯本件有期徒刑以上之罪，均為累犯。本院審酌
    被告於107年間，在賭場擔任司機載送賭客而遭判刑，甫執
    行完畢找到本案之正當工作後，竟又利用其職務而侵占及詐
    取財物，不但沒有因為先前犯罪之刑罰而有所警惕，反而觸
    犯本件更重之罪，顯見被告刑罰反應力薄弱，且本件依累犯
    加重亦無罪刑不相當或過苛之情事，故應依刑法第47條第1
    項之規定均加重其刑。
  ㈢爰審酌被告未能誠信任事，侵占告訴人之貨款，並詐取告訴
    人之商品而從中牟利，造成告訴人財產損害。而被告各次犯
    行之犯罪所侵占之自然行為數及金額雖有不同，然被告最值
    得非難的為其違背公司信任而藉機牟利，其所犯各次詐欺犯
    行亦是濫用公司信任而為詐欺手法，故縱使各別犯行間有數
    量及金額之不同，法律適用上有所不同，然被告主客觀可非
    難程序相似，量刑上未到須差別量刑之必要；另審酌被告坦
    承犯行之犯後態度，未與告訴人達成和解（告訴人另有提起
    附帶民事訴訟，經本院同時判決），及被告犯罪動機乃為了
    替母親清償地下錢莊之債務等情，有被告母親之陳報狀在卷
    可參；兼衡被告高中肄業之學歷，現擔任臨時工等一切情狀
    ，各量處如主文所示之刑。
　㈣另斟酌被告本案所犯之罪犯罪時間集中在110年5到7月（其餘
    1月1次、8月2次），實際上被告就是以相同之手法，侵占、
    詐騙該期間的貨款，侵害的都是盅龐水產公司之財產法益，
    故縱使犯罪次數眾多，就被告主觀惡性無顯著差別，應執行
    刑不宜過度累加，以避免過度評價被告整體犯罪非難程度等
    情況，定應執行刑如主文所示。
三、未扣案被告業務侵占之犯罪所得新臺幣580,746元、被告詐
    欺犯行所得如如附表所示之物（價額新臺幣31,191元）均應
    予沒收，於全部或一部不能沒收或不宜執行沒收時，追徵其
    價額。   
四、據上論斷，應依刑事訴訟法第273條之1第1項、第299條第1
    項前段，判決如主文。
本案經檢察官余建國提起公訴，檢察官陳昭蓉到庭執行職務。
中　　華　　民　　國　　111 　年　　6 　　月　　2　日
                  刑事第二庭        法  官  陳怡潔
以上正本證明與原本無異。
如不服本判決應於收受判決後20日內，向本院提出上訴書狀，並
應敘述具體理由。其未敘述上訴理由者，應於上訴期間屆滿後20
日內向本院補提理由書(均須按他造當事人之人數附繕本)「切勿
逕送上級法院」。
告訴人或被害人對於判決如有不服具備理由請求檢察官上訴者，
其上訴期間之計算係以檢察官收受判決正本之日期為準。
中　　華　　民　　國　　111 　年　　6 　　月　　2 　　日
                                    書記官  謝儀潔


附錄本案論罪科刑法條：
中華民國刑法第336條
對於公務上或因公益所持有之物，犯前條第1項之罪者，處1年以
上7年以下有期徒刑，得併科15萬元以下罰金。
對於業務上所持有之物，犯前條第1項之罪者，處6月以上5年以
下有期徒刑，得併科9萬元以下罰金。
前二項之未遂犯罰之。

中華民國刑法第339條
意圖為自己或第三人不法之所有，以詐術使人將本人或第三人之
物交付者，處5年以下有期徒刑、拘役或科或併科50萬元以下罰
金。
以前項方法得財產上不法之利益或使第三人得之者，亦同。
前二項之未遂犯罰之。